# 请教陈版主，货币性资产的范围

提问人：gtq 时间：2020-12-12 12:35:00
尊敬的陈老师：
非货币性资产交换准则中货币性资产的范围怎么理解比较好？其他债权投资以及交易性金融资产-债权可以属于非货币性资产交换准则中的货币性资产么？
根据陈版您以前相关贴文，通过sppi测试的都是货币性项目，在外币折算中都要计算汇兑差额，那这个说法适用于“非货币性资产交货准则么”：也就是通过SPPI测试的都是货币性资产？
根据企业会计准则讲解 2010 中关于活动货币性资产或货币性项目的论述，在资产方面，“非货币性资产交换”“外币折算”二个准则的定义和范围一致（企业会计准则讲解 2010 货币性项目是企业持有的货币和将以固定或可确定金额的货币收取的资产或者偿付的负债。货 币性项目分为货币性资产和货币性负债，货币性资产包括现金、银行存款、应收账款和应收票据以 及持有至到期投资等；货币性资产，是指企业持有的货币资金和将以固定或 可确定的金额收取的资产，包括现金、银行存款、应收账款和应收票据以及准备持有至到期的债券投资等–以上摘自企业会计准则讲解 2010 ）
新的非货币性资产交换准则，对货币性资产的定义没有实质性变化，范围没有明确。但是根据 2020 年CPA教材，外币折算章节对货币性项目进行了突破，明确其他债权投资属于货币性项目，明确非货币性项目包含交易性金融资产（股票基金）。
两个准则中对货币性资产的概念一致，但在货币性资产的范围上，区别较大。在非货币性资产交换中，是否可以理解 符合SPPI的都是货币性资产。如果不能，那在两个准则中，货币性资产的范围不同，那十多年的好哥们就要各奔东西了！

回答人：chenyiwei
“货币性资产”的范围与外币折算准则中“外币货币性项目”中资产类项目的口径基本一致。
但是，根据新修订的非货币性资产交换准则，涉及金融资产的初始确认和终止确认的内容已不再是该准则的规范范围。且“商业实质”的定义和判断标准具有普遍适用性。非货币性交换准则的意义主要是引入了商业实质的概念，但该准则本身的适用范围并不大，仅适用于不构成业务的传统非货币性资产（存货、固定资产、无形资产等）的交换，且不涉及以本企业存货换入其他企业的无形资产、固定资产的情况。